臺灣新北地方法院民事裁定
111年度勞執字第13號
聲  請  人  邱稚柔  

相  對  人  育呈沙龍有限公司

法定代理人  吳瑀緁  
上列當事人間請求准予強制執行事件，本院裁定如下：
    主  文
聲請駁回。
聲請程序費用由聲請人負擔。
    理  由
一、按勞資爭議經調解成立或仲裁者，依其內容當事人一方負私
    法上給付之義務，而不履行其義務時，他方當事人得向該管
    法院聲請裁定強制執行並暫免繳裁判費，勞資爭議處理法第
    59條第1項前段固有明文。惟有：㈠調解內容或仲裁判斷，係
    使勞資爭議當事人為法律上所禁止之行為；㈡調解內容或仲
    裁判斷，與爭議標的顯屬無關或性質不適於強制執行；㈢依
    其他法律不得為強制執行等情形之一者，法院應駁回其強制
    執行裁定之聲請，同法第60條並有明文。次按確定之本案終
    局判決有執行力者，以給付判決為限，若確認判決則雖為確
    認請求權存在之判決，亦無執行力（最高法院26年渝抗字第
    51號裁判意旨參照）。是勞資爭議經調解成立或仲裁者，須
    其內容為當事人一方負私法上給付義務，而不履行其義務時
    ，他方當事人始得聲請裁定強制執行，若僅為確認債權存否
    而未使其負私法上給付義務時，該調解或仲裁內容既無執行
    力，自不能聲請法院裁定強制執行。
二、本件聲請意旨略以：聲請人與相對人於民國111年2月25日經
    新北市政府調解成立在案，相對人同意給付聲請人積欠工資
    新臺幣（下同）12萬2,055元、資遣費30萬4,626元，金額共
    計42萬6,681元，詎相對人迄今仍未給付，爰依勞資爭議處
    理法第59條第1項規定，聲請裁定准予強制執行等語。
三、經查，聲請人前開主張，業據其提出新北市政府勞資爭議調
    解紀錄1份在卷為證，堪信為真。惟觀諸前揭調解紀錄，雙
    方同意之調解方案為「資方育呈沙龍有限公司應開立積欠工
    資、資遣費證明書予勞方邱稚柔『工資12萬2,055元（110年1
    0月6萬7,305元、預告工資4萬5,000元、特別休假9,750元）
    』、資遣費30萬4,626元」，可知上開調解方案僅在確認聲請
    人對於相對人有前揭債權存在及數額各為若干等情，並無課
    與相對人應負私法上如何之給付義務，是該調解內容既無執
    行力，則揆諸首揭說明，自不得聲請裁定准為強制執行。從
    而，本件聲請人之聲請即無理由，應予駁回。又本件雖經駁
    回，聲請人就雙方間前開爭議仍得循訴訟程序以資解決，併
    此敘明。
四、依勞資爭議處理法第59條、非訟事件法第21條第2項、民事
    訴訟法第78條、第95條，裁定如主文。
中　　華　　民　　國　　111 　年　　3 　　月　　23　　日
                  勞動法庭    法  官  黃繼瑜
以上正本證明與原本無異。
如不服本裁定應於送達後10日內向本院提出抗告狀，並應繳納抗
告裁判費新台幣1,000元整。
中　　華　　民　　國　　111 　年　　3 　　月　　23　　日
                              書記官  王元佑